【裁判字號】    92,上易,2239
【裁判日期】    921231
【裁判案由】    傷害
【裁判全文】
臺灣高等法院刑事判決                          九十二年度上易字第二二三九號
    上  訴  人  臺灣板橋地方法院檢察署檢察官
    上  訴  人
    即  被  告  乙○○
右上訴人等因被告傷害案件，不服臺灣板橋地方法院九十二年度易字第一六二八號，
中華民國九十二年七月十一日第一審判決（起訴案號：臺灣板橋地方法院檢察署九十
一年度偵字第一三六九三號）提起上訴，本院判決如左：
    主  文
原判決撤銷。
乙○○傷害人之身體，處有期徒刑貳月，如易科罰金以佰元折算壹日。
    事  實
一、乙○○居住於臺北縣板橋市○○路一六七號四樓之二，甲○○○則居住於同棟公
    寓二樓之三，公寓一樓邊側為丙○○所開設之「敦睦宮」（未設門牌）。緣甲○○○不滿「敦睦宮」終日吵雜，又認為「敦睦宮」佔據防火巷焚化冥紙，易生公
    共危險，故數度出言制止，並曾向臺北縣政府檢舉。而乙○○夫婦與丙○○交情
    甚深，雙方因生怨隙。民國九十一年五月二十三日中午十二時五分許，甲○○○
    下樓開車之際，乙○○竟基於傷害之犯意尾隨下樓，而在臺北縣板橋市○○路一
    六七號一樓前，徒手揮拳摑擊甲○○○臉部，甲○○○見狀轉身逃去，乙○○又
    接續追打，造成甲○○○受有右頰血腫、右肩瘀青之傷害。
二、案經被害人甲○○○訴由臺北縣政府警察局海山分局報請臺灣板橋地方法院檢察
    署檢察官偵查起訴。
    理  由
一、訊據被告乙○○矢口否認有右揭犯行，辯稱：伊沒有打告訴人甲○○○，是因為
    告訴人在敦睦宮前吵鬧，伊揮舞雙手勸阻而已；對於告訴人所受之傷如何來的並
    不知情云云。惟查：右揭事實，業據告訴人甲○○○指訴歷歷，並有診斷證明書
    一紙在卷為證（見偵查卷第七頁）；被告雖執前詞置辯，惟經原審勘驗告訴人居
    家保全系統攝錄之錄影帶一捲，顯示被告於九十一年五月二十三日中午十二時五
    分許，尾隨告訴人下樓之後，於同日十二時七分四十二秒在臺北縣板橋市○○路
    一六七號公寓一樓前，揮拳朝告訴人臉部毆打，告訴人轉身逃去，被告又從後追
    趕，於同日十二時七分五十五秒跑出巷口離開攝影鏡頭，有原審勘驗筆錄在卷為
    據（見原審九十二年六月二十六日勘驗筆錄）。被告雖於勘驗錄影帶內容後，猶
    於原審辯稱僅伊在告訴人面前揮舞雙手云云。惟衡以常情，被告若僅對告訴人揮
    舞雙手，告訴人豈會立時驚懼逃逸？且被告若僅要制止或驅趕告訴人，則告訴人
    既已轉身逃去，被告又為何在後追趕？顯見被告辯稱未揮拳毆打告訴人云云，委
    屬飾卸之詞，並不足採信。又本院依被告聲請將上開錄影帶送請法務部調查局鑑
    定是否經過剪接，雖經該局覆知鑑定結果表示該送鑑之錄影帶經檢視後，發現影
    像錄製畫面之時間顯不相連續，有該局九十二年十二月三日調科柒字第０９２０
    ０４４００８０號函附卷可稽。惟此仍無悖於被告有前揭勘驗筆錄所載行為之認
    定。至於被告另提出由丙○○所攝錄之錄影帶二捲，內容係告訴人於敦睦宮前吵
    鬧，證人丙○○並於原審證稱告訴人經常在敦睦宮前吵鬧等語（見原審九十二年
    六月十七日訊問筆錄），縱然屬實，被告亦不能卸免其傷害之刑責。至證人丙○○於本院證稱：我有看到被告揮手，沒有看到被告打到張章邱馨（見本院九十二
    年八月二十一日訊問筆錄），顯與上開證據顯示之事實不符，應不足採。是被告
    執上開錄影內容為其脫罪之藉詞，自不足採。綜上事證足認被告所辯委係圖卸刑
    責之詞，應不足採，其右揭罪證明確，犯行洵堪認定。
二、核被告所為，係犯刑法第二百七十七條第一項之傷害罪。原審據以論科，被告上
    訴否認犯行指摘原判決不當，固無可取。惟被告矢口否認犯行，犯後態度不良，
    迄今毫無悔意，告訴人即被害人甲○○○係於下樓開車之際，遭住同棟公寓之被
    告尾隨下樓至一樓後毆傷，心靈驚恐傷痛至今猶存，原審僅判處被告拘役三十日
    ，量刑顯然過輕，檢察官上訴意旨執上理由以原判決量刑過輕指摘原判決不當，
    則為有理由。原判決既有可議，自應由本院將原判決撤銷改判，爰審酌被告犯罪
    之動機、目的、手段、告訴人所受傷害之程度、犯後態度等一切情狀，量處如主
    文所示之刑，並諭知易科罰金之折算標準。
三、被告經合法傳喚，無正當理由不到庭，不待其陳述逕行判決。
據上論斷，應依刑事訴訟法第三百六十九條第一項前段、第三百七十一條、第三百六
十四條、第二百九十九條第一項前段、刑法第二百七十七條第一項、第四十一條第一
項前段，罰金罰鍰提高標準條例第一條前段、第二條，判決如主文。
本案經檢察官周誠南到庭執行職務。
中      華      民      國    九十二    年     十二     月    三十一    日
                              臺灣高等法院刑事第二庭
                                  審判長法  官  蔡  長  溪
                                        法  官  林  俊  益
                                        法  官  楊  貴  志
右正本證明與原本無異。
不得上訴。
                                        書記官  胡      儀
中      華      民      國    九十三    年      一      月      五      日
附錄：本判決論罪科刑法條全文
中華民國刑法第二百七十七條
傷害人之身體或健康者，處三年以下有期徒刑、拘役或一千元以下罰金。
犯前項之罪因而致人於死者，處無期徒刑或七年以上有期徒刑；致重傷者，處三年以
上十年以下有期徒刑。


司法院資訊處製作；財團法人民間司法改革基金會備份。
